【裁判字號】    99,台上,4946
【裁判日期】    990805
【裁判案由】    偽證等罪
【裁判全文】
最高法院刑事判決            九十九年度台上字第四九四六號
上  訴  人  甲○○
上列上訴人因偽證等罪案件，不服台灣高等法院台南分院中華民
國九十九年五月二十七日第二審判決（九十九年度上訴字第四三
七號，起訴案號：台灣台南地方法院檢察署九十八年度偵字第一
二六九六號），提起上訴，本院判決如下：
    主  文
上訴駁回。
    理  由
按刑事訴訟法第三百七十七條規定，上訴於第三審法院，非以判
決違背法令為理由，不得為之。是提起第三審上訴，應以原判決
違背法令為理由，係屬法定要件。如果上訴理由書狀並未依據卷
內訴訟資料，具體指摘原判決不適用何種法則或如何適用不當，
或所指摘原判決違法情事，顯與法律規定得為第三審上訴理由之
違法情形，不相適合時，均應認其上訴為違背法律上之程式，予
以駁回。又不服第一審判決而上訴於第二審法院者，依刑事訴訟
法第三百六十一條第二項規定，所提第二審「上訴書狀應敘述具
體理由」，為法律上應具備之程式；既稱「具體理由」，自須舉
出該案相關之具體事由，足為其所主張第一審判決有違法或不當
情事之所憑者，始克相當，如僅徒托空言或泛詞指摘第一審判決
認事用法或量刑不當、採證違法、判決不公等，即屬未敘述具體
理由，所提第二審上訴不合法律上之程式，得不經言詞辯論，由
第二審法院予以判決駁回。本件上訴人甲○○不服第一審判決論
處刑法第二百三十一條第一項圖利容留猥褻罪及第一百六十八條
偽證罪，共二罪刑（應執行有期徒刑九月），提起第二審上訴之
理由稱：上訴人犯後坦承犯行，態度良好，已深知悔誤，且上訴
人素行良好，犯罪情節尚非重大，又因罹患原發性肝癌，領有重
大傷病卡，無法從事粗重工作，迫於經濟壓力，一時失慮致蹈刑
章，犯罪情狀應可憫恕，目前上訴人病情不穩，需定期回醫院追
蹤，家中並有年邁父母及三名子女待撫養，且有發派廣告之固定
工作，經偵審教訓，無再犯之虞，第一審未就此審酌，所處之刑
實嫌過重，請依刑法第五十七條、第五十九條規定，從輕量刑，
並宣告緩刑，以啟自新等語，有其所提上訴狀在原審卷內可稽。
原判決以上訴人僅係對於第一審判決業已調查審酌之各項量刑情
狀，但憑己見任意爭執，此外則未表明第一審判決有何違法或不
當之具體事由，屬上訴未敘述具體理由，因認其第二審上訴不合
法律上程式，予以駁回，已詳敘所憑之理由。從形式上觀察，原
判決並無違背法令之處。上訴意旨對於原判決從程序上駁回上訴
人在第二審之上訴，究竟有何違背法令，未置一詞，而僅泛詞指
摘原判決理由不備，並有未宣告緩刑之不適用法則違法云云，自
不足據以辨認原判決已具備違背法令之形式要件。本件上訴違背
法律上之程式，應予駁回。又第三審法院於判決駁回上訴時得同
時諭知緩刑者，以上訴無理由之實體判決為限，本件係以上訴不
合法而從程序上駁回，上訴人請求宣告緩刑，即無從審酌，併此
敘明。
據上論結，應依刑事訴訟法第三百九十五條前段，判決如主文。
中    華    民    國  九十九  年    八    月    五    日
                      最高法院刑事第十庭
                          審判長法官  花  滿  堂
                                法官  黃  正  興
                                法官  陳  東  誥
                                法官  林  錦  芳
                                法官  洪  昌  宏
本件正本證明與原本無異
                                      書  記  官
中    華    民    國  九十九  年    八    月    九    日
                                                      V

司法院資訊處製作；財團法人民間司法改革基金會備份。
